臺灣新北地方法院板橋簡易庭民事裁定
111年度板事聲字第37號
聲明人  即
執行債務人  謝伊齡  
相對人  即
執行債權人  萬榮行銷股份有限公司

法定代理人  呂豫文  


上列聲明異議人與執行債權人萬榮行銷股份有限公司間清償債務
強制執行事件，聲明異議人就本院民事執行處司法事務官於民國
111年9月15日111年度司執字第115563號裁定聲明異議，本院裁
定如下：
    主  文
原裁定廢棄。
    理  由
一、按當事人對於司法事務官處理事件所為之終局處分，得於處
    分送達後十日之不變期間內，以書狀向司法事務官提出異議
    。司法事務官認前項異議有理由時，應另為適當之處分；認
    異議為無理由者，應送請法院裁定之。法院認第 1項之異議
    為有理由時，應為適當之裁定；認異議為無理由者，應以裁
    定駁回之，民事訴訟法第240條之4第 1、2、3項分別定有明
    文。查本院司法事務官於民國111年9月15日以111年度司執
    字第115563號民事裁定（下稱系爭裁定）駁回債務人之部分
    聲請及異議，債務人於111年9月22日收受系爭裁定，並於送
    達後10日內之111年9月26日具狀聲明異議，有送達證書附於
    前揭執行卷內可稽，司法事務官認其異議無理由而送請本院
    裁定，經核與上開規定相合，先予敘明。
二、異議意旨略以：債務人於111年9月5日依強制執行法第12條
    提出異議，主張系爭郵局存款為生活所必須，不得扣押，對
    扣押命令有異議云云。
三、按當事人或利害關係人，對於執行法院強制執行之命令，或
    對於執行法官、書記官、執達員實施強制執行之方法，強制
    執行時應遵守之程序，或其他侵害利益之情事，得於強制執
    行程式終結前，為聲請或聲明異議，強制執行法第12條第 1
    項定有明文。復按債務人依法領取之社會福利津貼、社會救
    助或補助，不得為強制執行。債務人依法領取之社會保險給
    付或其對於第三人之債權，係維持債務人及其共同生活之親
    屬生活所必需者，不得為強制執行。債務人生活所必需，以
    最近一年衛生福利部或直轄市政府所公告當地區每人每月最
    低生活費一點二倍計算其數額，並應斟酌債務人之其他財產
    。債務人共同生活親屬生活所必需，準用前項計算基準，並
    按債務人依法應負擔扶養義務之比例定其數額。執行法院斟
    酌債務人與債權人生活狀況及其他情事，認有失公平者，不
    受前三項規定之限制。但應酌留債務人及其扶養之共同生活
    親屬生活費用，強制執行法第122條定有明文。本件聲明人
    聲明異議事由，司法事務官未考量強制執行法前開關於債務
    人生活所必需，以最近一年衛生福利部或直轄市政府所公告
    當地區每人每月最低生活費一點二倍計算其數額之規定，
　　尚有未洽。異議意旨指摘原裁定不當，求予廢棄原裁定，非
    無理由，自應由本院將原裁定廢棄，並退回本庭司法事務官
    依上開意旨處理。
四、據上論結，本件異議為有理由，依依強制執行法第30條
　　之1、民事訴訟法第240條之4第3項，裁定如主文。
中　　華　　民　　國　 111　　年　  10 　　月　26 　　日
                  臺灣新北地方法院板橋簡易庭
                      法　官　李崇豪
以上正本係照原本作成。
如不服本裁定，應於送達後10日內，向本院提出抗告狀並表明抗
告理由，如於本裁定宣示後送達前提起抗告者，應於裁定送達後
10日內補提抗告理由書（須附繕本）。
                      書記官　葉子榕
中　　華　　民　　國　 111　　年　  10 　　月　26 　　日